【裁判字號】    91,訴,3039
【裁判日期】    920227
【裁判案由】    毒品危害防制條例
【裁判全文】
臺灣高雄地方法院刑事判決                        九十一年度訴字第三三九號
    公  訴  人  臺灣高雄地方法院檢察署檢察官
    被      告  甲○○  男  四.
右列被告因違反毒品危害防制條例案件，經檢察官提起公訴（九十一年度毒偵字第五
一六七號），本院判決如左：
    主  文
甲○○連續施用第一級毒品，累犯，處有期徒刑玖月。
第一級毒品海洛因壹包（淨重零點零捌公克、包裝重零點壹玖公克）沒收銷燬之。
    事  實
一、甲○○前於民國八十二年間，因違反肅清煙毒條例及麻醉藥品管理條例等案件，
    經臺灣屏東地方法院分別判處有期徒刑三年六月及七月，應執行有期徒刑三年十
    月確定，於八十三年十一月二日假釋出監，又於八十四年間，因違反肅清煙條例
    案件，經本院判處有期徒刑三年五月確定，並經撤銷假釋，應執行有期徒刑二年
    三月十四日之殘刑，二者接續執行，於八十七年六月二十六日假釋出監，復因施
    用毒品案件，經撤銷假釋，應執行有期徒刑二年一月之殘刑，甫於九十年五月十
    四日縮短刑期執行完畢。又於八十七年間，因施用毒品案件，經本院裁定送觀察
    、勒戒後，認有繼續施用毒品之傾向，再經本院裁定令入戒治處所施以強制戒治
    ，因停止戒治，交付保護管束期滿，經臺灣高雄地方法院檢察署檢察官於八十八
    年十二月三日，以八十八年度戒毒偵字第三三三號為不起訴處分確定。猶不知戒
    絕毒癮，竟基於概括之犯意，自九十一年七月初某日起至同年八月三十一日某時
    止，連續在高雄縣大寮鄉○○村○○○路會社市場後方墓園旁空屋等地，施用第
    一級毒品海洛因多次，嗣於同年八月三十一日下午五時十五分許，在上址為警查
    獲，並扣得第一級毒品海洛因一包（淨重零點零八公克、包裝重零點一九公克）
    。
二、案經高雄縣警察局林園分局報告臺灣高雄地方法院檢察署檢察官偵查起訴。
    理  由
一、右揭犯罪事實，業據被告甲○○於警訊及本院審理中均坦承不諱；且被告為警查
    獲時所採集之尿液經送高雄縣衛生局初驗及高雄醫學大學附設中和紀念醫院複驗
    結果，均呈嗎啡陽性反應，有該局九十一年十月一日九一煙檢字第一五六五號煙
    毒尿液檢驗成績書及該院九十一年十二月十日報告編號九一一二─八七號濫用藥
    物尿液檢驗報告各一紙附卷可稽；此外，復有第一級毒品海洛因一包（淨重零點
    零八公克、包裝重零點一九公克）扣案可資佐證，及法務部調查局九十一年十月
    十七日調科壹字第二二００一四一六０號鑑定通知書一紙在卷足憑，綜上足認，
    被告前揭自白與事實相符，應堪採信，則被告右揭連續施用第一級毒品海洛因之
    事實，堪以認定。又被告前於八十七年間，因施用毒品案件，經本院裁定送觀察
    、勒戒後，認有繼續施用毒品之傾向，再經本院裁定令入戒治處所施以強制戒治
    ，因停止戒治，交付保護管束期滿，經臺灣高雄地方法院檢察署檢察官於八十八
    年十二月三日，以八十八年度戒毒偵字第三三三號為不起訴處分確定，有上開不
    起訴處分書及臺灣高等法院被告全國前案紀錄表一份在卷可參，其於五年內再犯
    本件毒品危害防制條例第十條第一項之罪，犯罪事證明確，應依法論科。
二、查海洛因係毒品危害防制條例第二條第二項所稱之第一級毒品，不得持有、施用
    。次按犯毒品危害防制條例第十條之施用毒品罪者，依同條例第二十條第一項、
    第二項後段、第二十三條第一項、第二項前段規定，應由檢察官先將被告送勒戒
    處所觀察、勒戒，經觀察、勒戒後，認有繼續施用毒品傾向者，再由檢察官聲請
    法院裁定令入戒治處所施以強制戒治，於強制戒治期滿或交付保護管束期滿，始
    得由檢察官為不起訴處分。而依上開規定為不起訴處分後，五年內再犯第十條之
    施用毒品罪或三犯以上者，即不適用前揭不起訴處分規定，除應由檢察官再聲請
    法院裁定先令入戒治處所施以強制戒治外，刑責部分即應依一般刑事訴訟程序追
    訴處罰，此觀同條例第二十三條第二項規定可明。被告前既因施用毒品案件，經
    觀察、勒戒後，認有繼續施用毒品之傾向，再施以強制戒治，經停止戒治，交付
    保護管束期滿，由檢察官為不起訴處分確定，其於五年內再犯本件施用毒品案件
    ，依前所述，即應予論罪科刑。故核被告所為，係犯毒品危害防制條例第十條第
    一項之施用第一級毒品罪。其施用第一級毒品前後，持有海洛因之低度行為，應
    為施用之高度行為所吸收，不另論罪。又被告先後多次施用第一級毒品之犯行，
    均時間緊接，犯罪構成要件亦均相同，顯係基於概括犯意反覆為之，應依連續犯
    之規定論以一罪，並依法加重其刑。查被告前於八十二年間，因違反肅清煙毒條
    例及麻醉藥品管理條例等案件，經臺灣屏東地方法院分別判處有期徒刑三年六月
    及七月，應執行有期徒刑三年十月確定，於八十三年十一月二日假釋出監，又於
    八十四年間，因違反肅清煙條例案件，經本院判處有期徒刑三年五月確定，並經
    撤銷假釋，應執行有期徒刑二年三月十四日之殘刑，二者接續執行，於八十七年
    六月二十六日假釋出監，復因施用毒品案件，經撤銷假釋，應執行有期徒刑二年
    一月之殘刑，甫於九十年五月十四日縮短刑期執行完畢，有臺灣高等法院被告全
    國前案紀錄表一份在卷可佐，其受有期徒刑之執行完畢，五年以內再犯本件有期
    徒刑以上之罪，為累犯，依法加重其刑，並依法遞加之。公訴人雖僅就被告為警
    查獲前施用第一級毒品海洛因一次之犯行提起公訴，然本件被告自九十一年七月
    初某日起至為警查獲前止連續施用第一級毒品海洛因多次之犯罪事實，與前揭起
    訴部分有連續犯之裁判上一罪關係，已如前述，本院自應併予審理。爰審酌被告
    前有違反肅清煙條例等前科，素行不佳，又因施用毒品案件，先後經觀察、勒戒
    、強制戒治，並由檢察官為不起訴處分，仍未戒絕毒品，再犯本件施用毒品犯行
    ，顯見其無悔改之意，意志不堅，有失政府制定毒品危害防制條例之立法美意，
    本不宜寬貸，惟念其施用毒品乃自戕一己之身體健康，尚未害及他人，犯後亦坦
    承犯行，態度良好等一切情狀，量處如主文所示之刑。扣案之第一級毒品海洛因
    一包（淨重零點零八公克、包裝重零點一九公克），爰依毒品危害防制條例第十
    八條第一項前段規定，不問屬於犯人與否，予以宣告沒收銷燬之。
據上論斷，應依刑事訴訟法第二百九十九條第一項前段，毒品危害防制條例第十條第
一項、第十八條第一項前段、第二十三條第二項，刑法第十一條、第五十六條、第四
十七條，判決如主文。
本案經檢察官劉河山到庭執行職務。
中      華      民      國      九十二      年    二    月    二十七    日
                                  臺灣高雄地方法院刑事庭
                                      審判長  法  官 黃三友
                                              法  官 黃宗揚
                                              法  官 王雅苑
右正本證明與原本無異。
如不服本判決，應於判決送達後十日內，向本院提出上訴狀。
                                              書記官 黃琬婷
中      華      民      國      九十二      年    二    月    二十七    日
附錄法條：
毒品危害防制條例第十條
施用第一級毒品者，處六月以上五年以下有期徒刑。


司法院資訊處製作；財團法人民間司法改革基金會備份。
